# 减持注册资本

提问人：wx_61e76fc20f91 时间：2022-01-19 10:22:10
求助陈老师：基金今年投资 2000 万元对应目标公司 800 万注册资本，如明年减持 100 万注册资本，减持收入 1500 万元，投资收益怎么计算？是否可以认定为 1500 万为投资本金， 0 元投资收益，不需要缴税？

回答人：chenyiwei
一般应按比例结转投资成本，即100*（2000/800）=250万元。投资收益为1500-250=1250万元。